臺灣高等法院刑事裁定　　　　　　　　　　　　　　　九十年度交抗字第五八五號
　　抗　告　人
　　即受處分人　捷運交通有限公司
　　代　表　人　甲○○
　　代　理　人　乙○○
右抗告人因違反道路交通管理處罰條例案件，不服臺灣台北地方法院九十年度交聲字
第一二三號，中華民國九十年十一月三十日裁定，提起抗告，本院裁定如左：
    主  文
原裁定撤銷。
    理  由
一、抗告意旨略以：抗告人即受處分人（以下簡稱抗告人）捷運交通有限公司提出之
    異議狀雖有形式疏忽，但原審亦未於傳票附記欄註記應備文件及待改文件、違規
    車號、單號等以供補正，爰請求准予補正，又抗告人已於法定時間內告知交通裁
    決所實際違規駕駛人姓名、身分證統一編號及住址，交通裁決所依「違反道路交
    通管理事件統一裁罰標準及處理細則」第二十四條規定應即另行通知違規駕駛人
    到案依法處理，卻不處罰該駕駛人，仍處罰受處分人公司，而抗告人亦曾就相同
    事件依法聲請變更受處分人為實際駕駛人，本件卻因裁決所承辦人員不同，致裁
    決歧異，抗告人甚感無奈，爰為此聲明不服云云。
二、原裁定以本件「北市裁三字第車裁22-A0000 0000號 」裁決書之受處分人係捷運
    交通有限公司，並非乙○○，有前揭裁決書一件在卷可稽，受處分人捷運交通有
    限公司如認原舉發單位之舉發或原處分機關之裁罰有所不當，自應由受處分人捷
    運交通有限公司聲明異議，而本件聲明異議狀首雖載有異議人「捷運交通有限公
    司」字樣，惟於卷尾具狀人欄內並無「捷運交通有限公司」之記載，卻於卷首異
    議人欄及卷尾具狀人欄內均載有乙○○之名義，因認捷運交通有限公司及乙○○
    之聲明異議均不合法律上之程式，而將「捷運交通有限公司」及「乙○○」之異
    議駁回，固非無見。
三、惟按交通法庭認聲明異議不合法律上之程式或其異議權已喪失者，應予裁定駁回
    之，但其不合法律上程式可補正者，應先定期命為補正，逾期不補正者，即予駁
    回，道路交通案件處理辦法第十八條定有明文。經查：（一）、本件異議狀雖於
    異議人欄載有捷運交通有限公司及乙○○之名義，且於具狀人欄內僅有乙○○之
    簽名蓋章而無捷運交通有限公司之名義，惟核其書狀之真意，另參諸所附裁決書
    、申請書、切結書、小型計程客車租賃合約書等文件資料顯示，其係以捷運交通
    有限公司為聲明異議人，而以乙○○為代理人，此點並可由卷附九十年五月二十
    一日提出委任人捷運交通有限公司、法代甲○○委任受任人乙○○為代理人之刑
    事委任狀一紙（參原審卷第十八頁），以及乙○○係以受處分人捷運交通有限公
    司之代理人身分於原審到庭陳述等情為證（參原審九十年五月二十一日訊問筆錄
    ），是本件異議人應為受處分人捷運交通有限公司，僅異議狀內未就該公司法定
    代理人以及乙○○為委任代理之受任人身分詳予表明，此項記載，雖不符法定程
    式，惟並非不得補正之事項，原審遽以該程序要件之瑕疵不得補正而駁回捷運交
    通公司之異議，尚有未合；（二）、抗告人捷運交通有限公司已依道路交通管理
    事件統一裁罰標準及處理細則第二十四條規定，於應到案日期即八十九年十月二
    十九日前之八十九年八月二十一日提出違規通知單及採證照片、切結書、小型計
    程客車租賃合約書影本暨駕駛人歐浴浤之駕駛執照影本，告知違規駕駛人姓名、
    身分證統一編號及住址，申請變更受處分人為實際駕駛人，雖觀諸該租賃合約書
    所載，出租人為乙○○、捷運交通有限公司，承租駕駛人為黃澤翔，捷運交通公
    司所陳報之實際駕駛人歐浴浤並非契約當事人，惟該合約書乙方（即黃澤翔）連
    帶保證人暨承租駕駛人欄則載有歐浴浤名義，是本件實際駕駛人是否即為歐浴浤
    尚待查證，原審未予傳喚查明，亦有未洽。抗告人指摘及此，提起抗告，為有理
    由，自應由本院將原裁定撤銷，發回台灣台北地方法院，另為適當之裁定。
據上論斷，應依道路交通案件處理辦法第二十五條、第二十六條，刑事訴訟法第四百
十三條前段，裁定如主文。
中      華      民      國    九十一    年      一      月   三十一     日
                            台灣高等法院刑事第十三庭
                                審判長法  官  蔡    燉
                                      法  官  盧  彥  如
                                      法  官  鄧  振  球
右正本證明與原本無異。
不得再抗告。
                                      書記官  洪  秋  帆
中      華      民      國    九十一    年      二      月     四       日
